---
title: "Науменко, репликация"
output: html_document
date: "2024-02-26"
---

```{r setup}
library(tidyverse)
library(pwr)
library(lme4)
library('lmerTest')
library(readxl)
library(simr)
```

#  Анализ мощности
#### Группа с однозначными примерами
```{r}
naum_data <- read_excel("C:/Users/allahverdov.vm/Desktop/work/meta_cognitive_signal/naumenko_rep/original_exp/все данные.xls", 
    sheet = "все данные")
naum_3group <- naum_data %>% filter(Группа == 3)
naum_3group$Тип_прайма <- naum_3group$`Верный / неверный прайм` %>% as.factor()
naum_3group_mn <- naum_3group %>% 
                    group_by(`#`, Тип_прайма) %>% 
                    mutate(Группа) %>% 
                    summarise(Время_ср = mean(Время))

naum_3group_mn <- naum_3group_mn %>% ungroup()
#t.test paired
rstatix::t_test(naum_3group_mn, Время_ср ~ Тип_прайма, paired = TRUE, alternative = "two.sided")
#размер эффекта
rstatix::cohens_d(naum_3group_mn, Время_ср ~ Тип_прайма, paired = TRUE)

pwr::pwr.t.test(d = 0.5229, power = 0.8, sig.level = 0.04, type = "paired")
```
Для однозначных 37 человек.

#### Группа с трёхзначными примерами
```{r}
naum_7group <- naum_data %>% filter(Группа == 7)
naum_7group$Тип_прайма <- naum_7group$`Верный / неверный прайм` %>% as.factor()
naum_7group$Тип_цели <- naum_7group$`Верный/ неверный целевой стимул` %>% as.factor()
naum_7group$Правильность <- naum_7group$`Правильно / неправильно` %>% as.factor()
naum_7group_mn <- naum_7group %>% 
                    group_by(`#`, Тип_прайма) %>% 
                    mutate(Группа) %>% 
                    summarise(Время_ср = mean(Время))

naum_7group_mn <- naum_7group_mn %>% ungroup()
#t.test paired
rstatix::t_test(naum_7group_mn, Время_ср ~ Тип_прайма, paired = TRUE, alternative = "two.sided")
naum_7group_mn <- naum_7group %>% 
                    group_by(`#`, Тип_прайма, Тип_цели) %>% 
                    mutate(Группа) %>% 
                    summarise(Время_ср = mean(Время))
naum_7group_mn <- naum_7group_mn %>% ungroup()
#t.test paired
rstatix::t_test(naum_7group_mn %>% filter(Тип_цели == "верно"), Время_ср ~ Тип_прайма, paired = TRUE, alternative = "two.sided")
rstatix::t_test(naum_7group_mn %>% filter(Тип_цели == "неверно"), Время_ср ~ Тип_прайма, paired = TRUE, alternative = "two.sided")

naum_7group$Правильность %>% table()
naum_7group$Тип_прайма <- (naum_7group$Тип_прайма == "верно") %>% as.numeric() + 1
naum_7group$Тип_цели <- (naum_7group$Тип_цели == "верно") %>% as.numeric() + 1
naum_7group$Правильность <- naum_7group$Правильность %>% as.numeric()
naum_7group_mn <- naum_7group %>% 
                    group_by(`#`, Тип_прайма, Тип_цели, Правильность) %>% 
                    mutate(Группа) %>% 
                    summarise(Время_ср = mean(Время), 
                              Наблюдений_в_условии = n())

#чекаем всё на анове
anova_model1 <- lm(Время_ср ~ Тип_прайма+Тип_цели+Правильность, naum_7group_mn)
car::Anova(anova_model1)
#с переменной группы
naum_7group_mn$Группа <- str_c(naum_7group_mn$Тип_прайма, naum_7group_mn$Тип_цели, naum_7group_mn$Правильность) %>% as.factor
anova_model1 <- lm(Время_ср ~ Группа, naum_7group_mn)


#размер эффекта
#rstatix::cohens_d(naum_7group_mn, Время_ср ~ Тип_прайма, paired = TRUE)
```
Ничего нет, ни каких значимостей.

# Загрукза данных
```{r}
base_data <- read_csv('data/naumenko_rep - responses.csv')

# тип прайма
base_data$prime_type <- base_data$df_prime_correctness
base_data$rt <- base_data$duration
base_data$tg_type <- base_data$df_target_correctness

base_data$prime_type <- (base_data$prime_type == "верно") %>% as.numeric() + 1
base_data$prime_type <- base_data$prime_type %>% as.factor()
base_data$tg_type <- (base_data$tg_type == "верно") %>% as.numeric() + 1
base_data$tg_type <- base_data$tg_type %>% as.factor()
base_data$prime_visible %>% table()
base_data$prime_example %>% unique()
base_data %>% str()

```
# Предобработка
## Выбросы
Выброс тех, кто приводил пример праймов, а также тех кто сильно выбивается по возрасту
```{r, eval=FALSE}
base_data %>% filter(prime_example == "9*9=72") #59
base_data %>% filter(prime_example == "5*5=35 9*9=...") #21
base_data %>% filter(age == 67) #25
```

```{r emissions}
base_data <- base_data %>% filter(id != 25 & id != 21 & id != 59)
base_data[base_data$id == 44, 'age'] <- 25
```

## Предобработка
```{r preprocessing}
base_data %>% 
  arrange(id) %>%
  group_by(id) %>%
  mutate(group = first(group), age = last(age), sex = last(sex), prime_visible = last(prime_visible[sender == "Проверка_на_бессознательность"]), prime_example = first(prime_example)) -> data

```

## Демография
```{r demographic}
demographic <- data %>% 
                  filter(is_online == 0 & group == 1) %>% 
                  group_by(id, age, sex, is_online, prime_visible, group) %>% 
                  summarise(mean_rt = mean(rt))
demographic %>% summary()
demographic$sex %>% table()
```

## Чистка
```{r clean}
data <- data %>% filter(prime_visible != 'yes')
data <- data %>% filter(sender != is.na(sender))
data <- data %>% filter(sender != "Проверка_на_бессознательность") 
data <- data %>% filter(sender != "Анкета")
data <- data %>% filter(group == 1)
data$is_online %>% table()
data$id %>% unique()
data$id %>% unique() %>% length()
```
# Группа 1
## Усреденние офлайн
data_mn_1 - усреднение по человеку и типу прайма
data_mn_2 - усреднение по правильности не правильности
targets - усреднение по целям

data_group_1_online - онлайн данные по 1 группе
data_group_1_offline - офлайн данные по 1 группе
```{r cleaner}
mix_data <- data %>% filter(is_online == 0)
data_mn_1 <- data %>% 
  filter(is_online == 0) %>% 
  group_by(id, prime_type) %>% 
  summarise(mean_rt = mean(rt))


data_mn_2 <- data %>% 
  filter(is_online == 0) %>% 
  group_by(id, prime_type, tg_type) %>% 
  summarise(mean_rt = mean(rt))

targets <- data %>% 
  filter(is_online == 0) %>% 
  group_by(counter, df_target, prime_type) %>% 
  summarise(mean_rt = mean(rt))

data_mn_1 <- data_mn_1 %>% ungroup()
data_mn_2 <- data_mn_1 %>% ungroup()
targets <- targets %>% ungroup()
```

## Чистка данных - удаление всех проб с одинаковыми множителями
```{r h}
mix_data$df_prime_correctness
mix_data %>% 
  group_by(df_target, df_prime_correctness) %>% 
  summarise(rt = mean(duration)) %>% 
  View()

deletion = c("6*6=36"
 #            "5*5=35",
  #           "4*4=18",
  #           "6*6=30",
  #           "7*7=42",
   #          "8*8=63",
   #          "8*8=64",
    #         "9*9=72",
)
mix_data <- data %>% filter(is_online == 0)
mix_data <- data %>% filter(!(df_target %in% deletion))

mix_data$цель_ <- mix_data$df_target_correctness %>% as.factor()
mix_data$прайм_ <- mix_data$df_prime_correctness %>% as.factor()


data_mn_1 <- mix_data %>% 
  group_by(id, цель_, прайм_) %>% 
  summarise(mean_rt = mean(rt))
data_mn_1 <- data_mn_1 %>% ungroup()
```

## Сравнение средних между условиями прайминга***
```{r}


#распределение разницы между условий 
subtraction <- filter(data_mn_1, прайм_ == "верно")$mean_rt - filter(data_mn_1, прайм_ == "неверно")$mean_rt
subtraction %>% mean()
subtraction %>% sd()
#нормальность
shapiro.test(subtraction)
#t.test paired
rstatix::t_test(data_mn_1, mean_rt ~ прайм_, paired = TRUE, alternative = "two.sided")
#wilcoxtest
rstatix::wilcox_test(data_mn_1, mean_rt ~ прайм_, paired = TRUE, alternative = "two.sided")
#размер эффекта
rstatix::cohens_d(data_mn_1, mean_rt ~ прайм_, paired = TRUE)



#картинка
data_mn_1 %>% 
  ggplot(aes(y = mean_rt, x = прайм_, color = прайм_))+
  geom_boxplot(width=0.1, color="grey", alpha=0.5) +
  stat_summary(fun=mean, geom='point', shape= 20, size = 8) +
  geom_jitter(shape=16, position=position_jitter(0.2)) +
  labs (x = "Тип прайма", y = "Время реакции", color ="Тип прайма (1 - негативные, 2 - позитивные)")+
  theme_bw()

data_mn_1 %>% 
  mutate(группа = str_c(прайм_, ' / ', цель_)) %>% 
  ggplot(aes(y = mean_rt, x = группа, color = группа))+
  geom_boxplot(width=0.1, color="grey", alpha=0.5) +
  stat_summary(fun=mean, geom='point', shape= 20, size = 8) +
  geom_jitter(shape=16, position=position_jitter(0.2)) +
  labs (x = "Тип прайма / тип цели", y = "Время реакции", color ="Тип прайма / тип цели")+
  theme_bw()


#средние значения по разным типам прайма
data_mn_1 %>% 
  group_by(прайм_) %>% 
  summarise(rt = mean(mean_rt))


#смешанная модель с одним случайным предиктором
mix_model_1 <- lmer(rt ~ прайм_ + (1|id), REML = FALSE, data = mix_data)
summary(mix_model_1)


#смешанная модель с одним случайным предиктором
mix_model_0 <- lmer(rt ~ 1 + (1|id), REML = FALSE, data = mix_data)

mix_model_1 <- lmer(rt ~ прайм_*цель_ + (1|id), REML = FALSE, data = mix_data)
summary(mix_model_1)

mix_model_2 <- lmer(rt ~ прайм_:цель_ + (1|id) + (1|df_target), REML = FALSE, data = mix_data)
summary(mix_model_2)

mix_model_2.5 <- lmer(rt ~ прайм_*цель_ + (1|id) + (1|df_target), REML = FALSE, data = mix_data)
summary(mix_model_2.5)
anova(mix_model_2, mix_model_2.5)

mix_model_3 <- lmer(rt ~ цель_ + (1|id) + (1|df_target), REML = FALSE, data = mix_data)
summary(mix_model_3)
anova(mix_model_2, mix_model_3)

anova(mix_model_2, mix_model_0)

```
